【裁判字號】    89,交易,248
【裁判日期】    890731
【裁判案由】    過失致死等
【裁判全文】
臺灣桃園地方法院刑事判決                        八十九年度交易字第二四八號
    公  訴  人  臺灣桃園地方法院檢察署檢察官
    被      告  乙○○
右列被告因過失致死等案件，經檢察官提起公訴（八十九年度偵字第七○九五號），
本院判決如左：
    主  文
乙○○服用酒類，不能安全駕駛動力交通工具而駕駛，處罰金壹萬捌仟元，如易服勞
役，以佰元折算壹日；又因過失致人於死，處有期徒刑捌月。
    事  實
一、乙○○明知汽車駕駛人服用酒類後不能安全駕駛動力交通工具者，不得駕車，竟
    於民國八十九年四月三十日上午九時十五分許，在酒後（為警查獲後，經執勤警
    員測得吐氣所含酒精濃度為一點五八ＭＧ／Ｌ）已達不能安全駕駛動力交通工具
    之狀態下，仍駕駛車牌號碼ＬＩ─三三○八號自用小客車，沿桃園縣平鎮市○○
    路，由桃園縣中壢往龍潭方向行駛，行經平鎮市○○路南勢二段黃昏市場旁，原
    應注意車輛行駛時，駕駛人應注意車前狀況，隨時採取必要之安全措施，以避免
    危險之發生，依當時之情況及其智識能力，亦無不能注意之情事，詎其疏未注意
    車前狀況，適有由李步光所駕駛，搭載其妻古阿定之車號ＢＲ─七四七八號自用
    小客車於同向車道行駛在前，乙○○因飲酒過量致判斷力、操控車輛之能力均劣
    於平時未飲酒時之狀況，致煞避不及，駕車自後撞擊李步光所駕前揭自小客車，
    使古阿定受有胸部鈍挫傷，經送醫急救仍不治死亡。另李步光亦受有胸部挫傷併
    左側第七肋骨骨折併血胸、左下肢擦挫傷等傷害，經送醫治療，終因本件車禍所
    引發併發症而不治死亡。
二、案經臺灣桃園地方法院檢察署檢察官據報相驗後自動檢舉偵查起訴。
    理  由
一、訊據被告乙○○對於右揭犯罪事實均坦承不諱，核與被害人家屬甲○○所述情節
    相符。而被害人古阿定、李步光確係因本件車禍受傷死亡，亦分別經檢察官督同
    檢驗員相驗屬實，並製有勘驗筆錄、相驗屍體證明書、驗斷書各二份在卷可稽。
    第按飲酒後其吐氣所含酒精成份超過每公升０．二五毫克以上者，不得駕車；車
    輛行駛時，駕駛人應注意車前狀況，隨時採取必要之安全措施，以避免危險之發
    生，道路交通安全規則第一百十四條第二款、九十四條第三項分別定有明文。是
    被告駕車行駛時，自應注意並履行上開法令所課予之客觀注意義務，另案發當時
    天候晴、路面無缺陷、亦無障礙，且視距良好，亦為被害人李步光生前於警訊時
    證述在卷，顯見依當時路面之客觀外界情形，及被告當時所處之具體狀況，被告
    應有預見結果及迴避結果發生之可能性，乃其竟疏未注意，猶於酒後驅車上路，
    且未注意車前狀況，致撞及李步光所駕自用小客車而肇事，其顯有過失，且被告
    之過失行為與被害人李步光、古阿定之死亡結果間均有相當因果關係，至為灼然
    。又查，被告肇事後經警測試其吐氣所含酒精成分高達每公升一點五八毫克，此
    亦有酒精測定紀錄表影本乙份在卷可參，顯已逾標準值，又參酌被告於案發後經
    警進行測試結果，其駕車有蛇行、車身搖擺不定，駕駛操控力顯然欠佳，車輛行
    徑偏離常軌，時而加速，時而突停，無法正常操控車速，應訊語無倫次，含糊不
    清或意識模糊，注意力無法集中，走路東倒西歪，走直線時腳步不穩，無法平衡
    ，此有違反刑法第一百八十五條之三，查獲後測試、觀察職務報告一份在卷可考
    ，足見被告因飲酒所引起之生理作用確已達無法正常辨識車前狀況及操控汽車機
    械，而不能安全駕駛動力交通工具之狀態，至為明確。此外，復有舉發違反道路
    交通管理事件通知單、桃園縣警察局道路交通事故現場測繪記錄表、龍潭敏盛綜
    合醫院病歷表、死亡證明書、酒精測試紀錄、現場暨車損照片附卷可資佐證，本
    案事證明確，被告犯行洵堪認定，應予依法論科。
二、核被告乙○○右揭所為，係犯刑法第一百八十五條之三之公共危險罪、及同法第
    二百七十六條第一項之過失致死罪。被告一駕車不慎行為致被害人李步光、古阿
    定死亡，係屬一行為觸犯數過失致死罪名之同種想像競合犯，應依刑法第五十五
    條規定從一重之刑法第二百七十六條第一項前段之過失致死罪處斷。被告所犯上
    開二罪間，構成要件不同，且一為故意犯，一為過失行為所犯，罪名互殊，應予
    分論併罰。又公訴人起訴事實雖未敘及被告過失致李步光死亡之犯行，然該部分
    事實與公訴人起訴之犯罪事實既具有想像競合犯之裁判上一罪關係，應為起訴效
    力所及，本院自應併予審究，附此敘明。另被告酒醉駕車，因而致人死亡，就其
    過失致死部分，核應另依道路交通管理處罰條例第八十六條第一項規定加重其刑
    。爰審酌被告於犯後坦承犯行之態度良好，並另參其品性、素行及因其犯罪所造
    成之損害程度、現尚未與被害人家屬達成和解，賠償損害等一切情狀，就其所各
    犯，分別核情量處如主文所示之刑，並就所處罰金部分，同時諭知易服勞役之折
    算標準，以資懲儆。
據上論斷，應依刑事訴訟法第二百九十九條第一項前段，道路交通管理處罰條例第八
十六條第一項，刑法第一百八十五條之三、第二百七十六條第一項、第四十二條第二
項，罰金罰鍰提高標準條例第一條前段、第二條，判決如主文。
本案經檢察官到呂理銘庭執行職務。
中      華      民      國    八十九    年      七      月    三十一    日
                                臺灣桃園地方法院刑事第二庭
                                    法  官  陳  世  博
右正本證明與原本無異。
如不服本判決，應於判決送達後十日內向本院提出上訴狀( 應附繕本 )，上訴於
臺灣高等法院。
                                    書記官  楊  惠  如
中      華      民      國    八十九    年       八     月      九      日
附錄本判決論罪科刑依據之法條：
刑法第一百八十五條之三:
服用毒品、麻醉藥品、酒類或其他相類之物，不能安全駕駛動力交通工具而駕駛者，
處一年以下有期徒刑、拘役或三萬元以下罰金。
刑法第二百七十六條第一項：
因過失致人於死者，處二年以下有期徒刑、拘役或二千元（現已提高十倍為
二萬元）以下罰金。


司法院資訊處製作；財團法人民間司法改革基金會備份。
